【裁判字號】    92,易,524
【裁判日期】    920828
【裁判案由】    詐欺
【裁判全文】
臺灣屏東地方法院刑事判決                          九十二年度易字第五二四號
    公  訴  人  臺灣屏東地方法院檢察署檢察官
    被      告  乙○○
右列被告因詐欺案件，經檢察官提起公訴（九十一年度偵字第四三七三號），本院判
決如左：
    主  文
乙○○幫助意圖為自己不法之所有，以詐術使人將本人之物交付，處有期徒刑月，
如易科罰金，以佰元折算壹日。
    事  實
一、乙○○明知名字年籍不詳之陳姓成年男子意圖以人頭帳戶從事詐財行為或供他人
    作為詐財之用，竟基於幫助意圖為他人不法之所有以詐術使人將第三人之物交付
    之犯意，於民國九十年十二月五日至臺灣銀行嘉北分行，存入新台幣（下同）一
    百元，開立帳號為000000000000號之綜合存款帳戶，後取得該綜合
    存款存摺及金融卡，隨即將存摺、印章、金融卡交予陳姓男子作為詐財匯款之帳
    戶。嗣於九十一年五月間某日，該陳姓男子在報紙上刊登「臺灣３．０２５％個
    人信貸，專業代辦各大銀行信用貸款，信用不良，停卡拒往，條件不足，親洽銀
    行櫃檯，行員當面辦理，急件保證當日撥款，申貸專線0000－000000
    號」之廣告，以該申貸專線為聯絡方式，向不特定急需用款之人招攬，適甲○○
    見報撥打該電話與其連繫，承辦人員向甲○○佯稱：要借款三百萬元，須先匯三
    萬二千元之手續費及代書費，如貸款成功會退還八成等語，甲○○信以為真，依
    約於九十一年五月二十三日以無摺存入憑條匯入三萬二千元之款項至乙○○之臺
    灣銀行嘉北分綜合存款帳戶，後該承辦人員又稱須再匯三萬元向國稅局調資料，
    甲○○發覺有異，要求中止辦理貸款，退還之前所匯款項，承辦人員藉故拖延，
    嗣則未能再以上揭電話聯絡，甲○○至此始知受騙。
二、案經被害人甲○○訴由臺灣屏東地方法院檢察署檢察官偵查起訴。
    理  由
一、訊據被告乙○○對於開立臺灣銀行嘉北分行之綜合存款帳戶、將存褶、印章、金
    融卡交予陳姓名字年籍不詳之成年男子之事實坦承不諱，惟矢口否認有何幫助詐
    欺取財之犯行，並辯稱：係因為買貨要用支票，看刊登幫人家開戶的廣告，才開
    的戶云云。經查：
  (一)被告所開立臺灣銀行嘉北分行帳號為000000000000號之綜合存款帳
    戶，其自九十年十二月五日開戶後至九十一年五月二十三日在被害人甲○○存入
    三萬二千元前，均無任何提存款之交易往來紀錄，有該銀行光碟櫃歷史明細查詢
    系統在卷可參（見本院卷第十二頁），被告既自承：開立本件帳戶係作為申請支
    票買貨之用，辦理支票請領約一、二個月即可，辦畢陳先生即會與其聯絡云云。
    則其申請支票乃有急切之需要，豈有將存摺、印章、金融卡交予陳姓名字年籍不
    詳之成年男子後即不聞不問之理，此外，被告於交付存摺、提款卡後幾日，陳姓
    男子有與其聯絡，之後即找不到人等情，亦經被告於偵查中供稱在卷，則被告若
    非自始即知該帳戶係作為人頭戶供他人使用，焉有至本件案發前，仍不辦理銷戶
    之理。綜上所述，被告對於陳姓男子取其存摺、印章、金融卡等物之用途，當係
    知悉，否則，其陳姓男子與之不熟，豈有不即刻報失並銷戶以防被作為不法用途
    之理，被告此舉顯與常理有悖，被告辯稱：係因為買貨要用票，看刊登幫人家開
    戶的廣告，才開的戶云云，顯不足採。
  (二)再者，被害人甲○○於九十一年五月二十三日十四時五分四十秒匯入三萬二千元
    後，當日十四時十二分二十九秒即遭人以提款卡之方式在第一銀行北台中分行提
    領二萬元，且其後至六月間之所有提款方式亦均以提款卡之方式，有臺灣銀行嘉
    北分行九十二年七月二十二日嘉北營字第０九二０００三三四四一號函所附被告
    開立之臺灣銀行光碟櫃歷史明細查詢系統在卷足參（見本院卷第十二頁），被告
    將所有可以提領款項之物品，亦即存褶、印章、金融卡等物交予陳姓男子，被告
    所為當係便利陳姓男子提款之使用，被告前開辯稱係因要用支票才開戶云云，自
    無足採。
  (三)此外，上開詐欺情節業經被害人甲○○指述綦詳，且有貸款小廣告、臺灣銀行無
    摺存入憑條存根、臺灣銀行嘉北分行000000000000號號綜合存款帳
    戶之開戶資料等在卷可稽。被告所辯顯不足採，本件事證已臻明確，被告犯行洵
    堪認定，應依法論科。
二、被告乙○○所為係犯刑法第三百三十九條第一項普通詐欺取財之幫助犯。被告提
    供帳戶供不法集團為詐欺取財之用，為幫助犯，應依刑法第三十條第二項之規定
    減輕其刑。爰審酌被告犯罪之動機、目的、手段、提供帳戶供不法集團使用，所
    生之危害非輕，及其犯罪後仍虛詞卸責態度不佳等一切情狀，量處如主文所示之
    刑，並諭知易科罰金之折算標準，以資儆懲。
據上論斷，應依刑事訴訟法第二百九十九條第一項前段，刑法第三百三十九條第一項
、第三十條第二項、第四十一條第一項前段，罰金罰鍰提高標準條例第一條前段、第
二項，判決如主文。
本案經檢察官郭俊男到庭執行職務。
中      華      民      國      九十二      年      八    月    二十八  日
                                      臺灣屏東地方法院刑事第三庭
                                          審判長法  官  蔡國卿
                                                法  官  洪乙心
                                                法  官  李淑惠
右正本證明與原本無異。
如不服本判決應於收受本判決送達後十日內向本院提出上訴書狀，其未敘述上訴理由
者，並得於提起上訴後十日內向本院補提理由書狀（均須按他造當事人之人數附繕本
 ）「切勿逕送上級法院」
                                          書記官   魏慧夷
中      華      民      國      九十二      年      八    月    二十八  日
附錄論罪法條
刑法第三百三十九條
 (普通詐欺罪)
意圖為自己或第三人不法之所有，以詐術使人將本人或第三人之物交付者，處五年以
下有期徒刑、拘役或科或併科一千元以下罰金。
以前項方法得財產上不法之利益或使第三人得之者，亦同。
前二項之未遂犯罰之。


司法院資訊處製作；財團法人民間司法改革基金會備份。
